【裁判字號】    95,交抗,21
【裁判日期】    950530
【裁判案由】    違反道路交通管理處罰條例聲明異議
【裁判全文】
臺灣高等法院花蓮分院交通事件裁定      95年度交抗字第21號
抗  告  人  交通部公路總局臺北區監理所花蓮監理站
代  表  人  甲○○
受 處 分人  乙○○  民國50.
上列抗告人因受處分人違反道路交通管理處罰條例案件，不服臺
灣花蓮地方法院中華民國95年4月21日裁定（95年度交聲更字第1
號），提起抗告，本院裁定如下：
    主  文
抗告駁回。
    理  由
一、抗告意旨略以：（一）若將從新從輕之時點界定為包括訴訟
    救濟程序，易啟受處分者僥倖心理，而期待法規之變動，亦
    徒增救濟程序之費時費力，亦將使原處分之合法性判斷之基
    準時往後移。（二）行政程序法第6條規定「行政行為，非
    有正當理由，不得為差別待遇。」為維法律之公平性，本案
    仍應依修正前之道路交通管理條例第56條第1項第11款裁決
    。
二、按汽車駕駛人在道路收費停車處所停車，未依規定繳費，主
    管機關應書面通知駕駛人於7日內補繳，並收取必要之工本
    費用，逾期再不繳納，處新臺幣（下同）300元罰鍰，道路
    交通管理處罰條例第56條第2項定有明文（該條例第56條第1
    項第11款原規定：汽車駕駛人，在道路收費停車處所停車，
    不依規定繳費者，處600元以上1200元以下罰鍰；嗣經修正
    為同條第2項，並經總統於民國 (下同)94 年2月5日以華總
    一義字第09400017731號令公布，再經行政院於同年7月5日
    以院臺交字第0940029286號令發布定自同年9月1日施行）。
三、本件受處分人乙○○所有車號E2-6003號自用小客車於93年6
    月3日10時09分許，停在花蓮市路邊4104號收費停車格，雖
    受處分人未依規定於期限內繳費，惟抗告人於94年12月17日
    裁處時，即應依行政罰法第5條之規定，依「從新從輕」原
    則，適用修正後較有利於行為人之新法，先以書面通知受處
    分人於7日內補繳，並收取必要之工本費用，於受處分人逾
    期仍未繳納時，方可裁處罰鍰300元。又受處分人早於89年
    12月12日已將戶籍遷至花蓮市○○路213號，舉發單位於送
    達受處分人車籍地址遭退回後，未再依受處分人之戶籍地送
    達，即逕為公示送達，亦難謂已生合法送達之效力。原法院
    因而撤銷原處分，並無不合。抗告意旨指摘原裁定不當，為
    無理由，應予駁回。
據上論結，應依道路交通案件處理辦法第26條，刑事訴訟法第41
2條，裁定如主文。
中    華    民    國    95    年    5     月    30    日
                  刑事庭審判長法  官     謝 志 揚
                              法  官     賴 淳 良
                              法  官     林 慶 煙
以上正本證明與原本無異。
本件不得再抗告。
                              書記官     林 明 智
中    華    民    國    95    年    5     月    30    日


司法院資訊處製作；財團法人民間司法改革基金會備份。
